【裁判字號】    89,易,4916
【裁判日期】    900119
【裁判案由】    傷害等
【裁判全文】
臺灣高雄地方法院刑事判決                        八十九年度易字第四九一六號
    公  訴  人  臺灣高雄地方法院檢察署檢察官
    被      告  甲○○
右列被告因傷害等案件，經檢察官提起公訴（八十九年度偵字第二一一九三號），本
院判決如左︰
    主  文
甲○○以加害財產之事，恐嚇他人致生危害於安全，處拘役貳拾日，如易科罰金，以
佰元折算壹日。
    事  實
一、甲○○為為現役軍人，並為乙○○之夫，二人間具有家庭暴力防治法第三條第一
    款所定之家庭成員關係。甲○○於民國八十九年七月二十三日十四時許，在高雄
    縣岡山鎮福壽巷二號住處，因其向乙○○索回某女子所寫之信，為乙○○所拒，
    致引起其不悅，竟基於恐嚇之故意，以加害財產之言語，向乙○○稱：「要把家
    砸掉，還要放火燒」等語，隨後並將大門及窗戶玻璃打破（毀損部分未據告訴）
    ，致乙○○心生畏懼，而生危害於安全。
二、案經乙○○訴由臺灣高雄地方法院檢察署檢察官偵查起訴。
    理  由
一、訊據被告甲○○固坦承於前揭時地為某女子信件事，與告訴人乙○○發生爭執，
    惟矢口否認有恐嚇犯行，辯稱：「當天是有吵架拉址、打破玻璃，但伊沒有恐嚇
    乙○○」云云。惟查，右揭事實，業據告訴人指述綦詳，並經證人即被告、告訴
    人之女禹宛伶於偵訊中證稱：「當天伊爸爸回來，伊媽媽在睡覺，爸爸一進來就
    用手打伊媽媽，並用雕像打破玻璃窗，後來有二個警察來處理」等語，及證人即
    至現場處理之員警彭義勳於偵訊中證稱：「去甲○○住宅時，現場一片混亂，大
    門有被打破，旁邊窗戶也被打壞」等語，則以二證人所證門窗毀損之情形，對照
    被告前開有吵架、打破玻璃之辯解，顯見被告於案發當時係處於盛怒情況下，並
    有砸壞門窗玻璃之舉，告訴人所為被告有「要把家砸掉，還要放火燒」恐嚇之語
    之指述應屬非虛，被告之舉動亦足以使告訴人心生畏懼。是本件事證已明，被告
    犯行洵堪認定。
二、核被告所為，係犯刑法第三百零五條之恐嚇危害安全罪，且係屬家庭暴力防治法
    第二條第二項之家庭暴力罪。爰審酌被告未念夫妻之情，為細故出言恐嚇告訴人
    ，惡性非輕，惟尚無前科，素行尚佳，此有台灣高等法院被告全國前案紀錄表、
    臺灣高雄地方法院檢察署刑案資料查註紀錄表附卷可按，及犯罪之動機、所生危
    害等一切情狀，量處如主文所示之刑，並諭知易科罰金之折算標準。又被告前雖
    未曾受有期徒刑以上刑之宣告，惟其於八十九年三月間曾經告訴人告訴有傷害罪
    嫌，後經告訴人撤回告訴而受不起訴處分，此有台灣高雄地方法院檢察署檢察官
    八十九年度偵字第一０二四０號不起訴處分書附卷可稽，此次復經告訴人告訴有
    傷害犯嫌（詳如後述），自不宜宣告緩刑，附此說明。
三、公訴意旨另謂：被告甲○○於八十九年七月二十三日十四時許，在高雄縣岡山鎮
    福壽巷二號住處，因其向告訴人乙○○索回某女子所寫之信，遭乙○○拒絕，致
    引起其不悅，竟基於傷害之故意，持破木片毆打告訴人臉頰，及以手腳踢打告訴
    人，致告訴人因此受有右臉頰挫擦傷三Ｘ０．五公分、四Ｘ０．五公分、三Ｘ０
    ．四公分、右腰挫傷併皮下瘀腫四Ｘ四Ｘ一公分等傷害，因認被告另涉刑法第二
    百七十七條第一項傷害犯嫌。惟查：
  (一)、按告訴乃論之罪，告訴人於第一審辯論終結前，得撤回其告訴；又告訴經撤回
      者，法院應諭知不受理之判決，刑事訴訟法第二百三十八條第一項、第三百零
      三條第三款分別定有明文。
  (二)、告訴人於九十年一月十九日以傳真撤回告訴狀方式向本院聲請撤回傷害告訴，
      此有該撤回告訴狀傳真影本在卷可憑，且告訴人於九十年二月十四日本院審理
      時，亦自承前開撤回告訴狀為其所書寫，是告訴人於九十年一月十九日將撤回
      告訴狀傳真至本院時即已生撤回告訴之效力，其後告訴人雖改稱因被告不付錢
      ，乃再向本院撤回前開撤回告訴狀，自不生撤回撤回告訴之效力。
  (三)、綜上所述，告訴人撤回其對被告之傷害告訴部分既生效力，本應對被告所涉傷
      害犯行為原應為不受理判決，惟公訴人認此部分與前揭有罪部分有為牽連犯之
      裁判上一罪關係，爰不另為不受理判決，附此敘明。
據上論斷，應依刑事訴訟法第二百九十九條第一項前段，刑法第三百零五條、第四十
一條第一項，罰金罰鍰提高標準條例第一條前段、第二條，判決如主文。
中      華      民      國    九十      年      一      月     十九     日
                                    臺灣高雄地方法院刑事第一庭
                                        法  官    曾  逸  誠
右正本證明與原本無異。
如不服本判決，應於判決送達後十日內，向本院提出上訴狀。
                                     書記官    許玉城
中    華    民    國      九十      年      二      月      二十      日
附錄本判決論罪之法條全文
刑法第三百零五條
以加害生命、身體、自由、名譽、財產之事恐嚇他人，致生危害於安全者，處二年
以下有期徒刑、拘役或三百元以下罰金。


司法院資訊處製作；財團法人民間司法改革基金會備份。
